【裁判字號】    94,簡上,219
【裁判日期】    950210
【裁判案由】    傷害
【裁判全文】
臺灣臺北地方法院刑事判決             94年度簡上字第219號
上  訴  人  臺灣臺北地方法院檢察署檢察官
被      告  甲○
上列上訴人因被告傷害案件，不服中華民國九十四年九月三十日
本院九十四年度簡字第一九五二號第一審簡易判決（聲請簡易判
決處刑案號：九十四年度偵字第二八０三號），提起上訴，本院
管轄之第二審合議庭判決如下：
    主  文
上訴駁回。
    事  實
一、緣甲○之母許美麗與乙○○○係姊妹，二人間因亡母遺產細
    故，感情齟齬，素有怨隙，嗣乙○○○偶於民國九十三年七
    月間，獲悉甲○任職於臺北市○○區市○路一號之臺北市政
    府養護工程處供應科後，即多次前往該處，要求甲○通知許
    美麗出面處理家產爭訟問題，惟甲○均置之不理。迨同年十
    二月十六日中午十二時三十分許，乙○○○復為遺產紛爭前
    往養護工程處開標室，與甲○發生口角，甲○因而對乙○○
    ○心生不滿，竟基於傷害人身體之故意，徒手毆打乙○○○
    頭部二下，致乙○○○受有頭部外傷合併腦挫傷、口腔挫傷
    及右下顎挫傷等傷害。
二、案經乙○○○訴由臺北市政府警察局信義分局報請臺灣臺北
    地方法院檢察署檢察官偵查後聲請簡易判決處刑。
    理  由
一、被告甲○經合法傳喚，無正當理由未於本院指定之九十五年
    一月十七日審理期日到庭，據其於警訊、偵查、本院準備程
    序及九十四年十二月六日審理時之供述，對其於前揭時、地
    傷害告訴人之事實坦承不諱（見九十四年度偵字第二八０三
    號卷第五頁、第一六至一七頁、本院準備程序筆錄及九十四
    年十二月六日審理筆錄），核與證人即告訴人乙○○○於本
    院審理時指證情節大致相符（見本院九十五年一月十七日審
    判筆錄），並有財團法人振興復健醫學中心診斷證明書及家
    庭暴力事件驗傷診斷書附卷可稽（見九十四年度偵字第二八
    ０三號卷第九、一０頁）。被告雖辯稱：告訴人於九十三年
    間曾六度前往伊辦公處所騷擾、吵鬧，伊不勝其擾，嗣告訴
    人於案發當日又在伊辦公處所擋住伊去路時，伊才出手毆打
    告訴人，伊主張正當防衛云云。惟查正當防衛係對於現在不
    正之侵害防衛自己或他人之權利者而言，被告與告訴人口角
    進而毆打告訴人成傷，已如前述，復查無證據足資證明斯時
    告訴人有不法侵害被告之權利，被告之加害行為，自無正當
    防衛可言，所辯並不足採。本件事證明確，被告犯行洵堪認
    定，應予依法論科。
二、核被告所為，係犯刑法第二百七十七條第一項之普通傷害罪
    。原審審酌被告因細故與告訴人口角，不思以合法方式解決
    紛爭，竟毆打告訴人頭部成傷，其犯罪動機、手段、告訴人
    受傷程度、被告犯罪所生損害、被告素行及犯後態度仍無悔
    意等一切情狀，依刑事訴訟法第四百四十九條第一項前段、
    第三項、第四百五十四條第二項、刑法第二百七十七條第一
    項、第四十一條第一項前段、罰金罰鍰提高標準條例第一條
    前段、第二條之規定，判處被告拘役二十日，如易科罰金，
    以三百元折算一日，經核其認事用法均無違誤，量刑亦稱妥
    適。檢察官據告訴人請求上訴，雖以：被告當日持報夾用力
    毆打告訴人頭部，辱罵三字經，並出拳毆打告訴人臉部，致
    告訴人受有頭部外傷合併腦挫傷、口腔挫傷、右下顎挫傷流
    血不止當場昏倒之傷害，迄今仍常頭暈、頭痛、失去記憶而
    需服藥。被告生性兇猛，下手甚重，不顧告訴人死活，且犯
    後毫無悔意，有恃無恐，目中無人，原審量刑過輕云云。惟
    查被告否認持報夾毆打告訴人頭部，且查無其他證據足認被
    告確有此部分犯行，自難僅憑告訴人之片面指述，遽為不利
    於被告之認定。又告訴人雖遭被告毆打，而受有頭部外傷合
    併腦挫傷、口腔挫傷及右下顎挫傷等傷害，然證人即時任臺
    北市政府養護工程處供應科科長之丙○○於本院審理時證稱
    ：伊不知被告與告訴人當日發生何事，是謝股長告知發生事
    情，伊才前往現場，看見告訴人躺在地上，伊並未注意告訴
    人是否有流血，但告訴人當時意識清醒等語（見本院九十五
    年一月十七日審判筆錄第五頁），且依卷存證據，亦無從認
    定告訴人之傷勢已達流血不止當場昏倒，而有頭暈、頭痛、
    失去記憶等後遺症之嚴重程度，要難認被告有告訴人所指「
    生性兇猛、下手甚重，不顧告訴人死活」可言。經核原審之
    量刑並無不合，檢察官上訴意旨指摘原判決不當，為無理由
    ，應予駁回。
三、被告經合法傳喚，無正當理由，未於本院指定之九十五年一
    月十七日審理期日到庭，爰不待其陳述，逕行判決。
據上論斷，應依刑事訴訟法第三百七十一條、第四百五十五條之
一第一項、第三項、第三百六十八條，判決如主文。
本案經檢察官黃文明到庭執行職務
中    華    民    國  九十五  年    二    月    十    日
                刑事第八庭審判長法  官  陳德民
                                法  官  唐于智
                                法  官  陳芃宇
以上正本證明與原本無異
不得上訴。
                                書記官  周小玲
中    華    民    國  九十五  年    二    月    十    日
附錄本案論罪科刑法條全文：
中華民國刑法第二百七十七條
傷害人之身體或健康者，處三年以下有期徒刑、拘役或一千元以
下罰金。
犯前項之罪因而致人於死者，處無期徒刑或七年以上有期徒刑；
致重傷者，處三年以上十年以下有期徒刑。


司法院資訊處製作；財團法人民間司法改革基金會備份。
